臺灣高等法院臺中分院刑事裁定　　　　　　　　　　九十一年度聲再字第一一號
　　再審聲請人
　　即受判決人　甲○○
右列聲請人因違反麻醉藥品管理條例案件，對於最高法院九十一年度台上字第一三三
七號，中華民國九十一年三月十四日確定判決（本院九十年度重上更(二)字第一六八號
、臺灣彰化地方法院八十五年度訴字第一二八、四一０號，易字第一０四八號、臺灣
彰化地方法院檢察署八十五年偵字第七六０、三二０五號），聲請再審，本院裁定如
左：
      主  文
再審之聲請駁回。
      理  由
一、聲請意旨略稱：按有罪判決確定後，發現確實之新證據，足認受有罪判決之人應
    受無罪、免訴、免刑或輕於原判決所認罪名之判決者，為受判決人之利益，依刑
    事訴訟法第四百二十條第一項第六款之規定，得聲請再審，查本案原檢舉人蕭松
    建所檢舉之受搜索人為彭盟雅（五十一年次）與聲請人（二十七年次）之年齡相
    差甚多，且被檢舉人彭盟雅為聲請人媳婦，係一單純家庭主婦，蕭松建所檢舉之
    人應為與彭盟雅年齡相仿之看顧瞇老鼠電玩店的小姐許秀枝，是有必要傳喚蕭松
    建以釐清所檢舉為何人，故檢舉人蕭松建足為新證據，聲請人因未發現前開證據
    ，致未主張該有利於己之情事，使被判處罪刑確定，為此依法聲請再審，以期釐
    清案情與減少對追訴者名譽、人格、尊嚴、職業家庭遭受痛苦及折磨，並期落實
    執法之公正與保障人權云云。
二、惟查刑事訴訟法第四百二十條第一項第六款所謂發見確實之新證據，係指該證據
    當時已經存在，為法院及當事人所不及知，不及調查斟酌，至其後始行發見，且
    就證據本身形式上觀察，固不以絕對不須經過調查程序為條件，但必須顯然可認
    為足以動搖原有罪確定判決，而為受判決人無罪、免訴、免刑或輕於原判決所認
    罪名之判決者為限。此受理聲請再審之最後事實審法院，應就聲請再審理由之所
    謂「新證據」，是否具備事實審判決前已經存在，為法院、當事人所不知，事後
    方行發見之「嶄新性」，及顯然可認足以動搖原有罪確定判決，應為無罪、免訴
    、免刑或輕於原判決罪名之「顯然性」二要件，加以審查，為判斷應否准予開始
    再審之準據，最高法院七十年度台抗字第一六一號、八十五年度台抗字第三０八
    號判決可資參照。
三、查本件彰化縣警察局二林分局搜索票聲請書中所記載之受搜索人雖為彭盟雅而非
    聲請人，然本案檢舉人蕭松建所檢舉之案情為「田中鎮○○路五八九號、五九一
    號米老鼠電玩店有乙名外號哈鹿之女子，現從事替吸毒人員調售安非他命等毒品
    ，請派員取締」，有彰化縣警察局二林分局治安情報紀錄通報單影本在卷可稽，
    而聲請人之綽號為「哈露」，且田中鎮○○路五八九號為其兼營雜貨店之住處，
    均為聲請人所不否認，是蕭松建所檢舉之對象是否並非聲請人，已非無疑。況本
    件警方於八十五年一月十九日至上址搜索時，確從聲請人上衣口袋起出安非他命
    十九包（驗餘含包裝重九．六四五公克），縱聲請人並非搜索票上所記載之受搜
    索人，然按除受搜索對象之人外，對於第三人之身體、物件、電磁紀錄及住宅或
    其他處所，以有相當理由可信為被告或犯罪嫌疑人或應扣押之物或電磁紀錄存在
    時，得搜索之，刑事訴訟法第一百二十二條第二項定有明文。聲請人綽號既為「
    哈露」，又居住於受搜索之該址，並於該址開設雜貨店對外營業，是其雖非搜索
    票所載之受搜索人，惟有相當理由可信為犯罪嫌疑人或有應扣押物，警察因此對
    聲請人之身體搜索，並因此起出安非他命，確定判決並以此為裁判之基礎，均無
    不合，縱檢舉人蕭松建當初所檢舉之對象縱或並非聲請人，然亦與原確定判決事
    實之認定不生影響。因此，本件聲請人所舉之證據，亦不足認為確實可動搖原確
    定判決而為聲請人有利之認定，聲請人據以聲請再審，為無理由，應予駁回。至
    聲請人所另提出之辯駁，關於共同被告孫志成之供述以及證人周柏裕、張其中、
    蔡宜霖、蕭瑞典等人之證詞，亦經卷附原確定判決審酌在案，聲請人就此乃憑其
    個人主觀意見對於原判決認定事實之爭執，與刑事訴訟法第四百二十條第一項第
    六款之再審事由並無相符，均不得執此聲請再審，併予敘明。
四、據上論斷，應依刑事訴訟法第四百三十四條第一項裁定如主文。
中        華        民        國  九 十 一  年     五     月　三十一　  日
                                  臺灣高等法院臺中分院刑事第一庭
                                        審判長法  官　陳　紀　綱
                                              法  官　陳　登　源
                                              法　官  蕭  錦  鍾
右正本證明與原本無異。
如不服本裁定，應於裁定送達後五日內向本院提出抗告狀。
                                              書記官  蘇  昭  文
中        華  　    民        國  九 十 一  年     六     月   　三　   日
                                                                        Ｋ
